臺灣臺南地方法院刑事判決
111年度易字第114號
公  訴  人  臺灣臺南地方檢察署檢察官
被      告  吳明進


上列被告因違反性騷擾防治法案件，經檢察官提起公訴（110年
度偵字第22752號），本院判決如下：
    主  文
甲○○意圖性騷擾，乘人不及抗拒而為觸摸其胸部之行為，處有
期徒刑伍月，如易科罰金，以新臺幣壹仟元折算壹日。
    事  實
一、甲○○於民國110年9月21日21時許，在臺南市○○區○○○街000號
    住處旁，因見心智有缺陷之甲女（代號AC000-A110218號，
    姓名年籍詳卷）獨自一人，竟意圖性騷擾，叫甲女走進上址
    旁小巷後，乘甲女不及抗拒，伸手抓掐甲女胸部1下
　　，而為觸摸甲女胸部之行為。適甲女媳婦乙女（代號AC000-
    A110218A，姓名年籍詳卷）外出尋找甲女行經小巷口，甲○○
    發現後始先行離去。
二、案經甲女之法定代理人丙訴由臺南市政府警察局婦幼警察隊
    移送臺灣臺南地方檢察署檢察官偵查起訴。
    理  由
一、按被告以外之人於偵查中向檢察官所為之陳述，除顯有不可
    信之情況者外，得為證據。刑事訴訟法第159條之1定有明文
    。本案所用甲女、乙女及司法詢問員於檢察官訊問時所為之
    供述並無顯有不可信之情況，依上開規定得為證據。
二、本件被告甲○○雖坦承有於上開時間與甲女同在上開住處旁小
    巷之事實，然否認有何性騷擾犯行，並辯稱他只是要甲女
　　撿罐子回收。他進入巷子裡面只有3分鐘，沒辦法怎麼樣，
　　他與甲女間隔大概有2 、3 公尺的距離等語。經查：
  ㈠證人甲女於偵查中證稱中秋節（按即110年9月21日）那晚很
　　晚的時候，她吃飽飯出去散步，遇到一個不認識的有喝酒男
    子，該男子叫她一起去巷子裡，她進去巷子裡面後，那個男
    子就沒有說話，直接伸手掐她的「圓子（台語）」（甲女以
    手比胸部），掐一下就放手了。該男子是隔著衣服摸，手沒
    有伸進去（偵他卷第45頁）；並稱「他跟我說『妳媳婦有牽
    狗，妳不要出去，我先出去』後他就先走出巷子」、「我走
    出巷子要回我家，有看到我媳婦牽狗」（偵他卷第45頁）；
    復稱「我知道他住在哪裡，他住在工廠旁邊，但沒有講過話
    ，他突然伸手摸我胸部，我人就呆住了，忘記打他巴掌，他
    這樣是亂來。」（偵他卷第45頁）。且指認該男子即本案被
    告甲○○（偵他卷第44至45頁，警卷第42頁指認照片）。證人
    甲女雖有精神障礙（有警卷彌封袋內之身心障礙證明可參）
    惟甲女上開供述時有司法詢問員在場，司法詢問員曾筱姍並
    於甲女上開供述後稱甲女上開供述應係經過理解後才做的回
    答，甲女可以區分現實及想像，上開事件不是甲女平常會發
    生的事情，所以會特別記憶深刻（偵他卷第46頁）。足認甲
    女上開供述應可採信。
　㈡本件經採集甲女案發時所穿著之短袖上衣外側胸部相對處微
    物萃取DNA檢測結果，檢出男性Y染色體DNA-STR型別，與被
    告甲○○唾液檢測之型別相符，有卷附內政部警政署刑事警察
    局110年11月22日刑生字第1108011564號鑑定書1份（偵卷第
    29至35頁）。足以佐證甲女上開供述應與事實相符，被告應
    有乘甲女不及抗拒而為觸摸其胸部之行為。
　㈢證人即甲女之媳婦乙女於偵查中亦證稱案發當晚她發現婆婆
    不在家，就外出溜狗順便找婆婆。她繞第1圈時有聽到108號
    的巷子有她婆婆的聲音。再繞第2圈，就發現那個阿伯從巷
    子出來察看她走了沒，又返回巷子裡。後來那個阿伯從巷子
    走出來直接回家，她婆婆才走出巷子跟著她回家（偵他卷第
    47頁）。回家後甲女休息一下，她問甲女剛剛在巷子裡面有
    沒有發生什麼事情？甲女說阿伯摸甲女胸部，並用手抓自己
    的胸部給她看，還說那個阿伯有喝酒（偵他卷第4９頁）。足
    以佐證甲女之供述應可採信。
　㈣被告雖辯稱他只是要甲女撿罐子回收；於警詢中亦供稱他是
    帶甲女進去說紙箱和鐵罐在該處（警卷第11頁）等語。惟依
    卷附現場監視錄影光碟翻拍照片（警卷第54頁下方、56頁上
    方）所示，甲女走出上開巷子時並無撿拾罐子或紙箱等回收
    物品。況依卷附現場監視錄影光碟翻拍照片（警卷第50頁、
    52頁上方）所示，甲女走入上開巷內後，被告即從巷內走出
    查看約12秒再走進巷內，足見被告顯非是要甲女撿罐子回收
    ，或是帶甲女進去稱該處有紙箱和鐵罐。是被告上開所辯尚
    不足採。
　　  綜上所述，本院認為被告前開所辯，尚不足採。此外並有
　現場照片4張（偵他卷第61頁、63頁）、巷口監視器錄影檔案
　光碟1片、巷口監視器錄影擷取畫面12張（警卷第46至56頁）
　、本院108年度監宣字第345號民事裁定警卷彌封袋內在卷可以
  佐證。本件被告性騷擾犯行，事證明確，堪予認定，應依法論
  科。
三、論罪科刑：
  ㈠核被告所為，係犯性騷擾防治法第25條第1項意圖性騷擾，乘
    人不及抗拒而為觸摸其胸部之行為罪。
  ㈡爰審酌被告之品行；夜間在上開暗巷內，趁有精神障礙之甲
    女不及抗拒而觸摸其胸部，缺乏對於他人身體自主權利之尊
    重；被告行為之手段與對甲女所生危害之程度；兼衡被告犯
    罪後並無悔悟，亦未曾對甲女或其家人表示歉意之犯罪後態
    度，及其於本院審理時所述其教育程度為有就讀國小，但是
    沒有畢業，之前從事建築工作，現在沒有在做了。家庭生活
    狀況不好，孩子已經成年，現在自己一個人住等智識程度、
    家庭生活狀況等一切情狀，量處如主文所示之刑，並諭知如
    易科罰金之折算標準。
四、據上論斷，應依刑事訴訟法第299條第1項前段，性騷擾防治
    法第25條第1項，刑法第11條前段、第41條第1項前段，判決
    如主文。
本案經檢察官高振瑋提起公訴；檢察官吳惠娟到庭執行職務。
中　　華　　民　　國　　111 　年　　4 　　月　　14　　日
                    刑事第一庭  法　官　鄭文祺
以上正本證明與原本無異。　　　　　　　　　　
如不服本判決應於收受本判決後20日內向本院提出上訴書狀，並
應敘述具體理由。其未敘述上訴理由者，應於上訴期間屆滿後20
日內向本院補提理由書狀（均須按他造當事人之人數附繕本）「
切勿逕送上級法院」。
                                書記官  吳昕韋
中　　華　　民　　國　　111 　年　　4 　　月　　15　　日
附錄本案論罪科刑法條全文：
性騷擾防治法第25條第1項
意圖性騷擾，乘人不及抗拒而為親吻、擁抱或觸摸其臀部、胸部
或其他身體隱私處之行為者，處2年以下有期徒刑、拘役或科或
併科新臺幣10萬元以下罰金。